【裁判字號】    90,易緝,112
【裁判日期】    900330
【裁判案由】    恐嚇
【裁判全文】
台灣台中地方法院刑事判決                          九十年度易緝字第一一二號
    公  訴  人  台灣台中地方法院檢察署檢察官
    被      告  乙○○
右列被告因恐嚇取財案件，經檢察官提起公訴（八十五年度偵字第五二００號），本
院判決如左：
    主    文
乙○○連續意圖為自己不法之所有，以恐嚇使人將本人之物交付，處有期徒刑拾月。
緩刑肆年。
    事    實
一、乙○○基於意圖為自己不法所有之概括犯意，於民國（下同）八十四年十二月十
    日中午十二時許，至台中縣大雅鄉○○路三一八號甲○○住處，向甲○○恫嚇稱
    ：伊係大雅黑道老大賴輝政之兄弟，正在跑路，須用錢等語，而以此加害財產之
    事恐嚇甲○○，致使甲○○心生畏怖，而交付新台幣（下同）三千元予乙○○，
    乙○○得手後離去；嗣乙○○承前開犯意，於八十五年一月十日下午三時三十分
    許，再至甲○○前開住處，以同樣方法再次恐嚇甲○○，致使甲○○心生畏怖，
    而交付五千元予乙○○，乙○○得手後離去；嗣乙○○承前開犯意，於八十五年
    一月二十七日下午三、四時許，再至甲○○前開住處，以同樣方法再次恐嚇甲○
    ○，要求甲○○交付金錢，惟因甲○○身上沒錢，乙○○始作罷離去，致未得逞
    。
二、案經台中縣警察局豐原分局移送台灣台中地方法院檢察署檢察官偵查起訴，經本
    院於八十五年五月三十一日發佈通緝，於九十年三月十日為台北市政府警察局中
    山分局緝獲。
    理    由
一、訊據被告乙○○對於八十四年十二月十日中午十二時許，至台中縣大雅鄉○○路
    三一八號甲○○住處，自甲○○處取得三千元、於八十五年一月十日下午三時三
    十分許，再至甲○○前開住處，自甲○○處取得五千元、於八十五年一月二十七
    日下午三、四時許，再至甲○○前開住處之情，固供承不諱，惟矢口否認有何恐
    嚇取財犯行，辯稱：我是跟他借錢，不是恐嚇，我告訴他我現在經濟不好先跟他
    借錢，沒有說要借多久，前兩次有拿到錢，沒有算我利息云云。經查：
  (一)右揭事實，業據告訴人甲○○於警、偵訊及本院審理時指訴綦詳。
  (二)矧，被告自承於八十四年十二月十日、八十五年一月十日、八十五年一月二十七
    日連續三次前往告訴人住處，且前兩次分別自告訴人處取得現款，若如被告所述
    係所謂之「借款」，則以被告在前債未清償之情形下，被告若未出言恐嚇，致使
    告訴人心生畏怖，則告訴人又何以會再同意借款予被告，何況若係所謂「借款」
    ，則被告又為何未就利息、借款期限與告訴人互相約定，有違於借貸之常理；且
    若係所謂「借款」，則告訴人又為何向警方提出恐嚇之告訴，要求警方偵辦。足
    見，上開被告所取得之現款，係因被告之恐嚇行為，致使告訴人心生畏怖而交付
    ，至堪認定。
  (三)綜上，被告所辯前開自告訴人處取得之現款，係所謂借款，顯係圖避重就輕卸責
    之詞，委無足採。事證明確，被告右揭犯行，洵堪認定。
二、核被告所為，係犯二次刑法第三百四十六條第一項之恐嚇取財既遂罪、一次刑法
    第三百四十六條第三項、第一項之恐嚇取財未遂罪。被告先後二次恐嚇取財既遂、
    一次恐嚇取財未遂犯行，時間緊接，犯罪構成要件相同，顯係基於概括犯意為之
    ，為連續犯，依刑法第五十六條規定，以一罪恐嚇取財既遂論，並加重其刑。爰
    審酌被告並無不良素行，竟因一時貪念，起意恐嚇取財，自稱黑道大哥之兄弟，
    恐嚇他人，嚴重危及社會秩序安全，及人民居家財產安全，惟念其犯後態度良好
    ，及所取財物尚微，且業已與告訴人達成和解等一切情狀，量處如主文所示之刑
    ，以資懲儆。查被告未曾受有期徒刑以上刑之宣告，此有台灣台中地方法院檢察
    署刑案資料查註紀錄表附卷可查，因一時失慮，偶罹刑典，且於本院審理時，業
    已與告訴人達成和解，返還告訴人金錢，有告訴人刑事陳述狀在卷可查，經此刑
    之宣告後，應知警惕而無再犯之虞，本院因認暫不執行其刑為當，予以宣告緩刑
    四年，以啟自新。
據上論斷，應依刑事訴訟法第二百九十九條第一項前段，刑法第五十六條、第三百四
十六條第一項、第七十四條第一款，罰金罰鍰提高標準條例第一條前段，判決如主文
。
中      華      民      國    九十      年      三      月     三十     日
                                  台灣台中地方法院刑事第四庭
                                      法  官  顏    世    傑
右正本證明與原本無異。
如不服本判決，應於判決送達後十日內，向本院提出上訴狀（應附繕本）。
                                      書記官
中      華      民      國    九十      年      四      月       二     日
附錄本案論罪科刑法條：
刑法第三百四十六條：
  意圖為自己或第三人不法之所有，以恐嚇使人將本人或第三人之物交付者，處六月
  以上五年以下有期徒刑，得併科一千元以下罰金。
  以前項方法得財產上不法之利益，或使第三人得之者，亦同。
  前二項之未遂犯罰之。


司法院資訊處製作；財團法人民間司法改革基金會備份。
